臺灣臺中地方法院刑事判決　　　　　　　　　　　　　九十四年度訴字第六七三號
　　公　訴　人　臺灣臺中地方法院檢察署檢察官
　　被　　　告　甲○○
右列被告因違反毒品危害防制條例案件，經檢察官提起公訴（九十三年度毒偵字第五
００六、五一四三號），本院合議庭裁定由受命法官獨任進行簡式審判程序，本院判
決如左：
    主  文
甲○○連續施用第一級毒品，累犯，處有期徒刑拾月，扣案海洛因參包（合計淨重零
點玖玖公克，空包裝重壹點肆肆公克）沒收銷燬之，注射針筒貳支沒收；又連續施用
第二級毒品，累犯，處有期徒刑陸月，扣案安非他命毛重零點柒公克沒收銷燬之。應
執行有期徒刑壹年貳月，扣案海洛因參包（合計淨重零點玖玖公克，空包裝重壹點肆
肆公克）、安非他命毛重零點柒公克均沒收銷燬之，注射針筒貳支沒收。
    事  實
一、甲○○前於民國八十五年間因違反麻醉藥品管理條例案件，經本院於八十六年七
    月十一日判處有期徒刑五月確定，於八十六年十二月十二日易科罰金執行完畢；
    復於八十六年間因違反麻醉藥品管理條例案件，經本院於八十七年三月二十八日
    判處有期徒刑六月確定，於八十七年十月七日易科罰金執行完畢；另於八十七年
    間因施用毒品案件，經本院裁定送觀察勒戒後，認無繼續施用毒品傾向，由臺灣
    臺中地方法院檢察署檢察官於八十七年九月十六日以八十七年度偵緝字第三八六
    號不起訴處分；復於八十八年因施用毒品案件，經裁定送觀察勒戒後，認有繼續
    施用毒品傾向，經本院裁定於八十八年三月一日令入戒治處所強制戒治，於八十
    九年三月三日期滿，上開部分除經檢察官聲請強制戒治外復經起訴，由本院判處
    有期徒刑八月，經臺灣高等法院臺中分院於八十八年八月三十一日駁回上訴確定
    ，於八十九年五月二十九日送監執行，於九十年一月二十八日執行完畢。又於九
    十二年間因施用第一級毒品案件，經本院於九十三年七月九日以九十三年度訴字
    第六一六號判處有期徒刑十月，並於九十三年八月六日判決確定，現在監執行中
    。仍不知悔改，其基於施用第一級毒品海洛因之概括犯意，自九十三年七月九日
    本院九十三年度訴字第六一六號宣示判決後，至九十三年十一月三十日晚間十一
    時許止，在臺中縣大安鄉○○○路五七巷三二號住處及臺中縣豐原市地○道附近
    上班工作地點等處，以將第一級毒品海洛因置注射針筒內注射方式，連續施用第
    一級毒品海洛因，約一、二日施用一次。另基於施用第二級毒品安非他命之概括
    犯意，自九十三年八月間某日及九十三年十一月二十八日下午四時許，在臺中縣
    大安鄉○○○路五七巷三二號住處以將第二級毒品安非他命置於玻璃管內點火燒
    烤使之產生煙霧後吸取煙氣之方式，連續施用第二級毒品安非他命，共施用二次
    。嗣於九十三年十月十三日下午一時十五分許，在臺中縣大甲鎮○○○路二十之
    二號為警查獲，復於九十三年十二月一日上午十時許，在臺中縣大安鄉○○○路
    五七巷三二號為警查獲，並扣得第一級毒品海洛因三包（合計淨重０．九九公克
    ，空包裝重一．四四公克）、其所有用以施用海洛因之注射針筒二支、第二級毒
    品安非他命毛重０．七公克。
二、案經臺中市警察局第一分局、臺中縣警察局清水分局報告臺灣臺中地方法院檢察
    署檢察官偵查起訴。
    理  由
一、訊據被告甲○○對於右揭事實均坦承不諱，且被告二度為警查獲時，經採取其尿
    液送驗，結果均呈嗎啡、安非他命陽性反應，有中山醫學大學附設醫藥物濫用檢
    測中心確認結果報告、詮昕科技股份有限公司濫用藥物尿液檢驗報告各一份在卷
    可參，復有第一級毒品海洛因三包、第二級毒品安非他命毛重０．七公克、其所
    有施用第一級毒品海洛因所用之注射針筒二支扣案可證。上開第一級毒品海洛因
    三包經送驗結果，確係第一級毒品海洛因（合計淨重０．九九公克，空包裝重一
    ．四四公克），有法務部調查局鑑定通知書一份在卷可參，足徵被告之自白與事
    實相符。又被告前因施用毒品案件，經本院裁定送觀察勒戒後，認無繼續施用毒
    品傾向，由臺灣臺中地方法院檢察署檢察官於八十七年九月十六日以八十七年度
    偵緝字第三八六號不起訴處分；復於八十八年因施用毒品案件，經裁定送觀察勒
    戒後，認有繼續施用毒品傾向，經本院裁定於八十八年三月一日令入戒治處所強
    制戒治，於八十九年三月三日期滿，上開部分除經檢察官聲請強制戒治外復經起
    訴，由本院判處有期徒刑八月等情，有刑案資料查註紀錄表、臺灣高等法院被告
    全國前案紀錄表各一份在卷可參。綜上，本案事證明確，被告施用第一、二級毒
    品之犯行堪予認定，應予依法論科。
二、按海洛因、安非他命分別係毒品危害防制條例第二條第二項第一款、第二款所定
    之第一級毒品、第二級毒品，不得非法施用，是核被告所為，係犯毒品危害防制
    條例第十條第一項之施用第一級毒品、及同條第二項之施用第二級毒品罪。被告
    分別持有第一級毒品海洛因、第二級毒品安非他命進而施用之，其持有之低度行
    為應為施用之高度行為所吸收，均不另論罪。被告連續多次施用第一級毒品及二
    次施用第二級毒品安非他命之犯行，各係時間緊接，觸犯構成要件相同之罪名，
    各係基於概括犯意而反覆為之，均為連續犯，應依刑法第五十六條規定，各論以
    一罪，並均加重其刑。被告於八十八年間因施用毒品案件，由本院判處有期徒刑
    八月，經臺灣高等法院臺中分院於八十八年八月三十一日駁回上訴確定，於八十
    九年五月二十九日送監執行，於九十年一月二十八日執行完畢等情，有刑案資料
    查註紀錄表及臺灣高等法院被告全國前案紀錄表各一件在卷可稽，其受有期徒刑
    執行完畢後，五年以內再犯本案有期徒刑以上之二罪，均為累犯，各應依刑法第
    四十七條規定遞加重其刑。被告所犯連續施用第一級毒品、連續施用第二級毒品
    罪二罪之間，犯意各別，行為互殊，應予分論併罰。爰審酌被告前已有施用毒品
    之素行，迭經觀察勒戒、強制戒治執行完畢，且有多項毒品案件前案紀錄，無視
    於毒品對於自身健康之戕害及國家對於杜絕毒品犯罪之禁令，一再施用毒品，惟
    其於本院審理中坦承犯行，尚有悔意之犯後態度，且施用毒品者均有相當程度之
    生理成癮性及心理依賴性，其犯罪心態與一般刑事犯罪之本質並不相同，容應以
    病人之角度為考量，並側重適當之醫學治療及心理矯治為宜，量刑不宜過重等一
    切情狀，各量處如主文所示之刑，並定其應執行刑。扣案第一級毒品海洛因三包
    （合計淨重０．九九公克，空包裝重一．四四公克）、第二級毒品安非他命毛重
    ０．七公克，分屬毒品危害防制條例第二條規定之第一、二級毒品，應依同條例
    第十八條第一項前段之規定，沒收銷燬之。其所有施用第一級毒品海洛因所用之
    注射針筒二支，係犯罪所用之物且為被告所有，應依刑法第三十八條第一項第二
    款沒收之。
三、公訴意旨另以被告基於概括之犯意，自九十三年一月間某日起至九十三年七月九
    日前（即本院九十三年度訴字第六一六號宣示判決前），亦有連續用第一級毒品
    海洛因之犯行。惟查：被告於九十二年十月六日因施用第一級毒品案件，經本院
    於九十三年七月九日以九十三年度訴字第六一六號判處有期徒刑十月，並於九十
    三年八月六日判決確定，現在監執行中，有本院九十三年度訴字第六一六號刑事
    判決、臺灣高等法院被告全國前案紀錄表各一份在卷可參，被告於前案係九十二
    年十月六日施用第一級毒品海洛因，嗣於九十三年一月間即本件起施用第一級毒
    品海洛因，其時間緊接，手法相同，應係基於概括犯意反覆為之，為連續犯。按
    裁判上一罪之案件，其既判力之時點，應以最後事實審法院宣示判決之日為判斷
    標準，連續犯裁判上一罪，倘其中一部分事實，已經法院為實體上有罪判決確定
    者，其既判力之範圍即及於最後事實審法院宣示判決前之全部事實（最高法院九
    十三年度台上字第二七九八號判決參照）。前揭本院九十三年度訴字第六一六號
    被告施用第一級毒品海洛因案件於九十三年七月九日宣示判決，並於九十三年八
    月六日確定，有上開刑事判決、臺灣高等法院被告全國前案紀錄表可憑。是有關
    起訴被告九十三年一月間至九十三年七月九日前案宣示判決前施用第一級毒品之
    犯行，已為前案確定判決效力所及，該部分既已經判決確定，原應判決免訴，然
    此部分與本件起訴經本院認定有罪部分有連續犯裁判上一罪關係，本院不另為免
    訴之諭知，附此敘明。
據上論斷，應依刑事訴訟法第二百七十三條之一第一項、第二百九十九條第一項前段
，毒品危害防制條例第十條第一項、第二項、第十八條第一項前段，刑法第十一條、
、第五十六條、第四十七條、第五十一條第五款、第三十八條第一項第二款，判決如
主文。
中      華      民      國      九十四      年    三  月      十五      日
                                    臺灣臺中地方法院刑事第十四庭
                                        法  官  陳  葳
右正本證明與原本無異。
如不服本判決，應於收受本判決後十日內向本院提出上訴書狀，其未敘述上訴理由者
，並得於提起上訴後十日內向本院補提理由書狀（均須按他造當事人之人數附繕本）
「切勿逕送上級法院」。
                                        書記官
中      華      民      國      九十四      年    三月        十五      日
附錄法條：
毒品危害防制條例第十條第一項
施用第一級毒品者，處六月以上五年以下有期徒刑。
第二項：
施用第二級毒品者，處三年以下有期徒刑。
